【裁判字號】    97,訴,1271
【裁判日期】    970925
【裁判案由】    毒品危害防制條例
【裁判全文】
臺灣基隆地方法院刑事判決        97年度訴字第1271號
公  訴  人  臺灣基隆地方法院檢察署檢察官
被      告  乙○○
上列被告因毒品危害防制條例案件，經檢察官提起公訴（97年度
毒偵字第2016號），並經本院合議庭裁定由受命法官獨任進行簡
式審判程序，判決如下：
    主      文
乙○○施用第一級毒品，累犯，處有期徒刑柒月；又施用第二級
毒品，累犯，處有期徒刑參月。應執行有期徒刑玖月。
    事實及理由
一、本件犯罪事實應補充：「乙○○於民國97年7月8日上午9時
    許，在基隆市○○區○○路132巷20號住處內，將第一級毒
    品海洛因摻水置入針筒內注射手臂靜脈之方式，施用第一級
    毒品海洛因1次；又於97年7月9日上午8時許，在上開住處內
    ，將第二級毒品甲基安非他命置於玻璃球內下方以火燒烤產
    生煙霧吸用之方式，施用第二級毒品甲基安非他命1次（起
    訴書誤載於97年7月10日15時35分為警採尿前24小時內某時
    及96小時內某時，在不詳地點，以不詳方式，分別施用第一
    級毒品海洛因及第二級毒品安非他命，此部分業據蒞庭檢察
    官當庭更正）」、證據應補充：「被告於本院準備程序及審
    判程序之自白。」、應適用之法條應補充：「被告持有第一
    、二級毒品海洛因、甲基安非他命係供施用，其持有之低度
    行為均為施用之高度行為所吸收，均不另論罪。」外，餘均
    引用如附件檢察官起訴書之記載。
二、據上論斷，應依刑事訴訟法第273條之1第1項、第284條之1
    、第299條第1項前段、第310條之2、第454條第2項，毒品危
    害防制條例第10條第1項、第2項、第23條第2項，刑法第11
    條前段、第47條第1項、第51條第5款，判決如主文。
本案經檢察官甲○○到庭執行職務。
中    華    民    國    97    年    9     月    25    日
                  刑事第四庭法  官    何怡穎
以上正本證明與原本無異。
如不服本判決應於收受本判決後10日內向本院提出上訴書狀，其
未敘述上訴理由者，並得於提起上訴後10日內向本院補提理由書
狀（均須按他造當事人之人數附繕本）「切勿逕送上級法院」。
中    華    民    國    97    年    9     月    25    日
                            書記官    鄭梅君
附錄本案論罪科刑法條：
毒品危害防制條例第10條
施用第一級毒品者，處 6 月以上 5 年以下有期徒刑。
施用第二級毒品者，處 3 年以下有期徒刑。
附件：
臺灣基隆地方法院檢察署檢察官起訴書
                                    97年度毒偵字第2016號
    被      告  乙○○  男  34歲（民國○○年○月○○日生）
                        住基隆市○○區○○路132巷20號
                        身分證統一編號：Ｚ000000000號
上列被告因違反毒品危害防制條例案件，業經偵查終結，認應提
起公訴，茲敘述犯罪事實及證據並所犯法條如下：
        犯罪事實
一、乙○○前因妨害公務案件，於民國95年8月28日經臺灣基隆
    地方法院判決有期徒刑3月確定，並於95年11月7日易科罰金
    執行完畢。又因施用第一級、第二級毒品案件，經觀察、勒
    戒後，認無繼續施用毒品之傾向，於97年6月26日釋放，並
    由本署檢察官於97年6月27日，以97年度毒偵字第226號、第
    605號及第1546號為不起訴處分確定。詎竟不知悔改，復基
    於施用毒品之犯意，於上開觀察、勒戒釋放後5年內， 於97
    年7 月10日15時35分為警採尿前24小時內某時及96小時內某
    時，在不詳地點，以不詳方式，分別施用第一級毒品海洛因
    及第二級毒品安非他命，嗣於同日13時30分許，因與陳起台
    騎乘車號HU5-327號重型機車行經基隆市○○○路3巷口為警
    實施盤查時查獲，並在上開機車座墊上扣得第一級毒品海洛
    因1包（毛重0.32公克， 扣於另案陳起台涉犯違反毒品危害
    防制條例案件內），經其同意採尿送驗，結果呈嗎啡及甲基
    安非他命陽性反應，而查悉上情。
二、案經基隆市警察局第二分局報告偵辦。
        證據並所犯法條
一、訊據被告乙○○雖矢口否認上揭施用第一級、第二級毒品之
    犯行，惟查，被告為警查獲後採集其尿液送檢驗結果，呈海
    洛因之代謝物嗎啡陽性反應及安非他命之代謝物甲基安非他
    命陽性反應，有基隆市警察局第二分局偵辦毒品案件尿液檢
    體對照表及台灣尖端先進生技醫藥股份有限公司濫用藥物檢
    驗報告附卷可稽，復有不起訴處分書及刑案資料查註紀錄表
    附卷可稽，被告犯嫌堪予認定。
二、核被告所為，係犯毒品危害防制條例第10條第1項、第2項之
    施用第一級毒品及第二級毒品罪嫌。其所犯施用第一級毒品
    海洛因及第二級毒品甲基安非他命之犯行，犯意各別，行為
    分殊，請予以分論併罰。再被告有犯罪事實欄所載之刑之執
    行情形，於受有期徒刑執行完畢後，5五年內故意再犯本件
    有期徒刑以上之罪，有本署刑案資料查註紀錄表附卷可佐，
    請依刑法第47條第1項論以累犯並加重其刑。
三、依毒品危害防制條例第23條第2項、刑事訴訟法第251條第1
    項提起公訴。
    此  致
臺灣基隆地方法院
中    華    民    國    97    年    8    月    19    日
                              檢察官  王  秀  慧
本件正本證明與原本無異
中    華    民    國    97    年    8     月    22    日
                              書記官  鍾  惠  娟
附錄所犯法條：
毒品危害防制條例第10條第1項、第2項
施用第一級毒品者，處 6 月以上 5 年以下有期徒刑。
施用第二級毒品者，處 3 年以下有期徒刑。


司法院資訊處製作；財團法人民間司法改革基金會備份。
